【裁判字號】    89,台抗,209
【裁判日期】    890518
【裁判案由】    誣告聲請再審
【裁判全文】
最高法院刑事裁定                                八十九年度台抗字第二○九號
    抗  告  人  甲○○
右抗告人因誣告案件，不服台灣高等法院中華民國八十九年三月十三日駁回聲請再審
之裁定（八十九年度聲再更(一)字第三號），提起抗告，本院裁定如左：
    主  文
抗告駁回。
    理  由
本件原裁定以依刑事訴訟法第四百二十條第一項第一、二、三、五款聲請再審者，必
須關於所指再審事由業經判決確定、或其刑事訴訟不能開始或續行非因證據不足者為
限，始得聲請再審，為同條第二項所明定，至於同條第一項第六款所謂發見確實之新
證據，除其證據本體必須顯然足為受判決人有利判決之基礎、毋庸經過調查外，且須
該證據在前訴訟程序原已存在而未經發見不及調查斟酌，不包括判決前業經當事人提
出或聲請調查之證據在內（本院二十八年抗字第八號判例意旨參照）。本件抗告人指
摘原確定判決（本院七十五年度台上字第四四五六號及原審法院七十四年度上訴字第
二○八七號下同）有刑事訴訟法第四百二十條第一項第一款、第二款、第三款、第五
款之再審事由，並非主張原判決所憑證物、證言業經另案確定判決認定其為虛偽，亦
非主張前訴訟之告訴人業經判處誣告罪刑確定，又未主張參與原偵查審判程序之公務
員有何因該案件經判決犯職務上之罪或因該案違法失職而受懲戒處分確定，或主張有
何非因證據不足而不能開始或續行上述相關刑事訴訟程序之原因，僅以自己主觀意見
任意指摘原判決所憑事證虛偽、原案告訴人所訴不實（況抗告人在前訴訟程序中係由
檢察官自動檢舉偵查起訴，亦不生經證明被誣告之問題）、原案承辦偵審之法官與檢
察官判斷違誤云云，依上開判例意旨此部分聲請顯然於法不合。至其另指原確定判決
有刑事訴訟法第四百二十條第一項第六款之再審原因，據其所陳情由，無非以：抗告
人於民國七十四年二月四日在前訴訟程序中提出二十餘件事證申告邱傳福等人涉嫌多
項犯罪（詳見再審聲請狀所附「公用事證NO.3、NO.4」），詎料仍未起訴，抗告人自
己反遭起訴、判刑，且起訴書、判決書對上述二十餘件事證均未記述，顯見係遭湮滅
不審，為此再憑上述二十餘件事證聲請再審云云；則其憑以聲請再審之證據既然均已
在前訴訟程序中提出，揆之首揭判例意旨即與刑事訴訟法第四百二十條第一項第六款
所規定新證據之要件不符，據此聲請再審亦屬無從准許，裁定駁回抗告人本件再審之
聲請等語。經核於法尚無違誤。抗告意旨仍執陳詞，指摘原裁定不當，非有理由，應
予駁回。至抗告意旨以原裁定未依聲請再審意旨逐條審理即予駁回等語部分，查裁判
書之製作，除法定格式外，裁判理由如何述屬法院之職權，原裁定已審酌全部聲請
意旨而為論斷，並已說明其理由，其未依聲請再審意旨逐條說明而予駁回，不生不當
問題，併予指明。
據上論結，應依刑事訴訟法第四百十二條，裁定如主文。
中      華      民      國    八十九    年      五      月     十八     日
                              最高法院刑事第十一庭
                                  審判長法官  莊  登  照
                                        法官  洪  明  輝
                                        法官  蔡  清  遊
                                        法官  黃  一  鑫
                                        法官  林  秀  夫
      右正本證明與原本無異
                                              書  記  官
中      華      民      國    八十九    年      五      月    二十五    日


司法院資訊處製作；財團法人民間司法改革基金會備份。
